# 单项计提坏账准备的应收账款进行债务重组，重组损益的判断

提问人：cheryl2016 时间：2023-03-24 12:30:45
某公司拟IPO，对客户的应收账款经协商对方以固定资产偿还货款。
根据债务重组准则，“固定资产的成本，包括放弃债权的公允价值和使该资产达到预定可使用状态前所发生的可直接归属于该资产的税金、运输费、装卸费、安装费、专业人员服务费等其他成本。放弃债权的公允价值与账面价值之间的差额，应当计入 当期损益。”
举例：应收账款余额为 100 万元，单项计提坏账准备为 30 万元。对于债务重组损益的判断和坏账准备的转回的判断进行分析，请教陈版哪个是正确的：
第一种：
放弃债权的公允价值为 100 万元，因此固定资产的入账价值为 100 万元（假定运输等其他支出为 0 ）。应收账款的账面价值为 70 万元（100-30）， 100 万元和 70 万元之间的差异计入当期损益（投资收益）；
第二种：
应收账款余额为 100 万元，固定资产的入账价值为 100 万元（假定运输等其他支出为 0 ）。原计提的坏账准备转回在信用减值损失中核算。

回答人：chenyiwei
这两种做法可能都不合理。
参照财政部会计司发布的会计准则实施问答：“如果债权人与债务人间的债务重组是在公平交易的市场环境中达成的交易，放弃债权的公允价值通常与受让资产的公允价值相等，且通常不高于放弃债权的账面余额。”。
（http://kjs.mof.gov.cn/zt/kjzzss/ ... 0210425_3691695.htm）
因此，该固定资产的入账价值为其公允价值（但最高不超过 100 万元）。该入账价值与应收账款账面价值的差额调整投资收益。